【裁判字號】    94,上訴,1796
【裁判日期】    950224
【裁判案由】    強盜等
【裁判全文】
臺灣高等法院刑事判決                94年度上訴字第1796號
上  訴  人  臺灣士林地方法院檢察署檢察官
被      告  甲○○
指定辯護人  曹大誠律師
上列上訴人因被告強盜等案件，不服臺灣士林地方法院93年度訴
字第777號，中華民國94年3月3日第一審判決（起訴案號：臺灣
士林地方法院檢察署93年度偵字第10556號），提起上訴，本院
判決如下：
    主  文
原判決除甲○○被訴竊盜ＣＧＷ—８２３號重型機車公訴不受理
部分外均撤銷。
甲○○被訴毀損、加重準強盜、傷害部分均免訴。
    理  由
一、公訴意旨略以：(一)被告甲○○意圖為自己不法之所有，於
    九十三年十一月二十日三時三十分許，攜帶客觀上足以對人
    之生命身體安全構成威脅具有危險性而可供兇器使用之斜嘴
    鉗、尖嘴鉗、十字起子、六角扳手各一支、一字扳手三支、
    尖頭起子二支及非可供兇器使用之自製鑰匙一把，騎竊得之
    李淑敏所有之車號ＣＧＷ—８２３號重型機車 (此部分經原
    審判決公訴不受理確定)，至臺北市○○區○○路四五八號
    前，先持尖頭起子敲破乙○○所有之車號ＣＭ—７１５７號
    自用小客車右前車窗玻璃侵入車內後，再持斜嘴鉗、六角扳
    手、一字扳手撬毀音響邊座，著手竊取音響得手之際，適為
    乙○○發現，詎甲○○為脫免逮捕，竟當場施強暴而與乙○
    ○發生扭打，致乙○○受有左頸部擦傷併瘀傷之傷害，嗣經
    乙○○負傷奮力將其制伏，始扭送警辦，並扣得斜嘴鉗、尖
    嘴鉗、十字起子、六角扳手、鑰匙各一支、一字扳手三支、
    尖頭起子二支。案經乙○○訴由臺北市政府警察局士林分局
    報告偵辦。(二)上揭犯罪事實，業據被告甲○○於警詢時及
    偵查中坦承不諱，核與告訴人乙○○指訴情節相符，且有診
    斷證明書、贓物認領保管收據一張、車損與作案工具相片八
    張附卷可稽，以及斜嘴鉗、尖嘴鉗、十字起子、六角扳手、
    鑰匙各一支、一字扳手三支、尖頭起子二支扣案為證，是被
    告之犯嫌洵堪認定。(三)核被告所為，係犯刑法第三百五十
    四條之毀損、第三百二十九條及第三百三十條第一項之加重
    準強盜、第二百七十七條第一項之傷害等罪嫌。被告一行為
    觸犯加重準強盜、傷害罪，為想像競合犯，請依刑法第五十
    五條前段規定，從一重之加重準強盜罪處斷。被告所犯之毀
    損、加重準強盜罪間，有方法、結果之牽連關係，請依刑法
    第五十五條後段牽連犯規定，從一重之加重準強盜罪嫌處斷
    云云。
二、按案件曾經判決確定者，應諭知免訴之判決，刑事訴訟法第
    302條第1款定有明文。又案件曾經判決確定者，應諭知免訴
    之判決，此項訴訟法上所謂一事不再理之原則，關於實質上
    一罪或裁判上一罪，亦均有其適用，有最高法院六十年台非
    字第七七號判例可資參照。
三、經查：被告被訴之上開毀損、竊盜事實，業經本院94年度上
    易字第954號判決有罪確定在案，此有台灣板橋地方法院93
    年度易字第1337號、本院94年度上易字第954號刑事判決正
    本、本院被告前案紀錄表各1份在卷可稽。揆諸上開判例意
    旨，本件應為免訴之諭知。檢察官上訴意旨以：(一)證人乙
    ○○於原審審理時證稱：「當天我老婆在生產，我下來抽煙
    發現有人在我車上，我發現有人在偷我東西。我上前詢問，
    被告就說賠給我好了，突然就從車窗跳出來，我上前本來要
    抓住他，但沒抓到他，我脖子的右側這時候受了傷，跑了大
    概15公尺，被告說有『鐵仔』叫我不要追他，被告作勢要從
    袋子拿東西的時候摔倒，我就與被告發生扭打」等語，致原
    審認證人乙○○證述扭打地點與其於偵查中所述「在車旁與
    被告扭打」不符，因而認證人就被告如何與其扭打及其究竟
    如何受傷均無法為明確之陳述，故不採信證人證詞。惟查：
    證人乙○○於原審中另證稱：「（辯護人問：方才說發現被
    告由車窗跳出來，被告的動作讓你受傷，被告的動作是一個
    攻擊你的動作，還是為了要掙脫，甩開你的手而導致你受傷
    ？）被告是要將我撞開然後跑掉，他跳出來後，當時我人站
    斜斜的，被告要將我衝撞開來，這時就發生扭打。」等語，
    是以，證人於偵、審中，皆係證稱在車旁及追了被告一段路
    後，都有發生扭打，此部分證詞並無矛盾。(二)原審認依告
    訴人乙○○所受傷勢，難以認定係被告主動攻擊或與告訴人
    發生扭打所致。經查：若係被告主動攻擊，當然構成傷害罪
    ，惟縱使是扭打所致，因被告於雙方扭打、肢體衝突過程中
    ，當然可預見致對方受傷；又告訴人雖無法明確指訴究係被
    告哪一個動作致其受傷，然告訴人於目睹財物遭竊、被告又
    企圖逃逸之情況下，因事出突然而無法具體指訴，亦與常情
    相符。(三)證人乙○○另證稱：「被告有揹一個工具袋，邊
    跑邊說他有『鐵仔』，叫我不要追他，他手要伸進去拿，因
    此摔倒。」等語，對此情節，被告並不否認，並陳稱「我說
    我有『鐵仔』只是在嚇他而已。」。則被告於竊盜犯行被發
    覺被追緝之際，口出「我有『鐵仔』，不要再追了」等語，
    即屬為脫免逮捕而當場施以脅迫之行為。(四)綜上，被告甲
    ○○以尖頭起子敲破CM-7157號自小客車右前車窗進入車內
    ，竊得車內音響後，因防護贓物、脫免逮捕，而當場施以強
    暴、脅迫，核其所為係犯刑法第354條之毀損、第329條及第
    330條第1項之加重準強盜、第277條第1項之傷害罪。被告一
    行為觸犯加重準強盜、傷害罪，為想像競合犯，應依刑法第
    55條前段規定，從一重之加重準強盜罪處斷。被告所犯之毀
    損、加重準強盜罪，有方法、結果之牽連關係，應依刑法第
    55條後段牽連犯規定，從一重之加重準強盜罪處斷。因認原
    審對於此部分犯行之認事用法有所違誤等語。經核其上訴為
    有理由，原判決諭知被告被訴傷害部分無罪。被訴竊盜ＣＭ
    —７１５７號自用小客車內音響、毀損部分公訴不受理，尚
    嫌速斷，原判決除被告被訴竊盜ＣＧＷ—８２３號重型機車
    公訴不受理部分外，其餘均應予撤銷改判如主文第二項所示
    。
據上論斷，應依刑事訴訟法第369條第1項前段、第364條、第302
條第1款，判決如主文。
本案經檢察官蔡薰慧到庭執行職務
中    華    民    國    95    年    2    月    24    日
                  刑事第十二庭  審判長法  官  蔡永昌
                                      法  官  施俊堯
                                      法  官  張正亞
以上正本證明與原本無異。
如不服本判決，應於收受送達後十日內向本院提出上訴書狀，其
未敘述上訴之理由者並得於提起上訴後十日內向本院補提理由書
（均須按他造當事人之人數附繕本）。
                                      書記官  鄭信昱
中    華    民    國    95    年    2     月    24    日


司法院資訊處製作；財團法人民間司法改革基金會備份。
